臺灣苗栗地方法院刑事判決
111年度易字第427號
公  訴  人  臺灣苗栗地方檢察署檢察官
被      告  謝文華

                    住彰化縣○○鄉○○村○○路○○段00巷0號(現於法務部○○○○○○○執行  中)  
上列被告因詐欺案件，經檢察官提起公訴（111年度偵字第4545
號），被告於本院準備程序中，就被訴事實為有罪之陳述，經本
院告知簡式審判程序意旨，並聽取當事人之意見後，本院合議庭
裁定改由受命法官獨任依簡式審判程序審理，判決如下：
    主  文
謝文華犯詐欺取財罪，處有期徒刑處肆月，如易科罰金，以新臺
幣壹仟元折算壹日。
未扣案之犯罪所得新臺幣肆萬元沒收，於全部或一部不能沒收或
不宜執行沒收時，追徵其價額。
    事實及理由
一、本案除證據部分補充「被告謝文華於本院準備程序及審理時
    之自白」外，其餘犯罪事實及證據部分均引用檢察官起訴書
    之記載(如附件)。
二、核被告所為，係犯刑法第339條第1項之詐欺取財罪。又本案
    告訴人蕭凱升雖稱其「在大群上面看到」被告欲販售天堂W
    網路遊戲寶物之訊息(見111年度偵字第4545號卷第73頁)，
    然卷內並無證據證明被告將上開訊息傳送予公眾之情，難謂
    被告有刑法第339條之4第1項第3款「以網際網路對公眾散布
    而犯之」之加重事由，附此敘明。
三、爰以行為人之責任為基礎，被告正值壯年，不思循正途謀財
    ，竟圖不勞而獲，詐騙他人所有財物，不尊重他人之財產權
    ，衡其詐欺取財之動機、手段、情節、目的、所詐得財物之
    數額及所生危害情形；復衡被告固於犯後坦承犯行，然事後
    並未與告訴人和解，又考量其自陳國中畢業之教育程度、家
    庭經濟狀況不佳，入監前從事粗工，一天收入新臺幣(下同)
    1,500元等一切情狀（詳本院卷第61頁）量處如主文所示之
    刑。
四、沒收：
    按犯罪所得，屬於犯罪行為人者，沒收之，於全部或一部不
    能沒收或不宜執行沒收時，追徵其價額，刑法第38條之1第1
    項前段、第3項分別定有明文。查被告對告訴人施行詐術，
    致告訴人陷於錯誤而交付40,000元，被告因而獲得不法利益
    共計40,000元。且該不法利益因未扣案，亦無發還予告訴人
    ，自應依上揭規定予以宣告沒收，並於全部或一部不能沒收
    或不宜執行沒收時，追徵其價額。
據上論斷，應依刑事訴訟法第273條之1第1項、第299條第1項前
段、第310條之2、第454條第2項，刑法第339條第1項、第41條第
1項前段、第38條之1第1項前段、第3項，刑法施行法第1條之1第
1 項，判決如主文。
本案經檢察官陳昭銘提起公訴，檢察官楊岳都到庭執行職務。
中　　華　　民　　國　　111 　年　　10　　月　　6　　日
                  刑事第三庭  法  官 郭世顏
以上正本證明與原本無異。　　　　　　　　　　　　　　　　如不服本判決應於收受判決後20日內向本院提出上訴書狀，並應敘述具體理由。其未敘述上訴理由者，應於上訴期間屆滿後20日內向本院補提理由書(均須按他造當事人之人數附繕本)「切勿逕送上級法院」。告訴人或被害人如對本判決不服者，應具備理由請求檢察官上訴，其上訴期間之計算係以檢察官收受判決正本之日期為準。　　　　　　　　　　　　　　　　　　　　　　　　　　　　　　　　　　　　    書記官  呂  彧
中　　華　　民　　國　　111 　年　　10　　月　　6 　　日

附錄論罪科刑法條：
中華民國刑法第339條
意圖為自己或第三人不法之所有，以詐術使人將本人或第三人之
物交付者，處5年以下有期徒刑、拘役或科或併科50萬元以下罰
金。
以前項方法得財產上不法之利益或使第三人得之者，亦同。
前二項之未遂犯罰之。

附件：
臺灣苗栗地方檢察署檢察官起訴書
                                     111年度偵字第4545號
　　被　　　告　謝文華　
上列被告因詐欺案件，業經偵查終結，認應提起公訴，茲將犯罪
事實及證據並所犯法條分敘如下：
　　　　犯罪事實
一、謝文華於民國111年1月17日某時許，以LINE通訊軟體聯繫不
    知情之友人朱怡靜（朱怡靜所涉詐欺取財犯嫌部分，另為不
    起訴處分），佯稱欲委請朱怡靜代為儲值網路遊戲，朱怡靜
    遂將其所有之中國信託商業銀行帳號000-000000000000號帳
    戶(下稱中信帳戶)提供予謝文華。嗣謝文華取得上開中信帳
    戶之金融帳號後，即意圖為自己不法之所有，基於詐欺取財
    之犯意，於111年1月18日0時48分許，透過LINE通訊軟體結
    識蕭凱升，向其佯稱欲以新臺幣(下同)4萬元之價格出售天
    堂W網路遊戲之虛擬武器1把，致蕭凱升陷於錯誤，於111年1
    月18日10時30分許，匯款4萬元至上開中信帳戶內。謝文華
    待上開詐騙款項匯入後，即向朱怡靜佯稱其誤匯4萬元至上
    開中信帳戶內，朱怡靜遂分別於111年1月18日11時11分、11
    時12分許，在苗栗縣○○鎮○○路0段000號之全家超商內，提領
    上開詐騙款項4萬元，並全數交付予謝文華。嗣蕭凱升匯款
    後察覺有異，遂報警循線查獲上情。
二、案經蕭凱升訴由苗栗縣警察局竹南分局報告偵辦。
　　　　證據並所犯法條
一、證據清單及待證事實：
編號 證據名稱 待證事實 1 被告謝文華於偵查中之供述 坦承全部犯罪事實。 2 證人即同案被告朱怡靜於警詢及偵查中之供述 證明被告先以儲值網路遊戲為由，向其借用上開中信帳戶，再向其佯稱誤匯4萬元至上開中信帳戶，證人朱怡靜遂於上揭時、地，提領4萬元後，交予被告等事實。 3 證人即告訴人蕭凱升於警詢中之證述、對話紀錄 證明全部犯罪事實。 4 中國信託商業銀行客戶基本基本資料及交易明細查詢單1份 證明告訴人蕭凱升之受騙款項匯入上開中信帳戶內，旋遭提領之事實。 
二、核被告所為，係犯刑法第339條第1項之詐欺取財罪嫌。被告
    詐欺之犯罪所得，請依刑法第38條之1第1項及第3項規定，
    宣告沒收，於全部或一部不能沒收或不宜執行沒收時，請追
    徵其價額。
三、依刑事訴訟法第251條第1項提起公訴。
　　此　致
臺灣苗栗地方法院
中　　華　　民　　國　 111　　年　　6 　　月　　24　　日
  　　　　　　　　　　　　　檢　察　官　陳昭銘